臺灣臺中地方法院刑事判決　　　　　　　　　　　　九十四年度訴字第一二八八號
　　公　訴　人　臺灣臺中地方法院檢察署檢察官
　　被　　　告　甲○○
　　指定辯護人　本院公設辯護人　丙○○
右列被告因違反槍砲彈藥刀械管制條例案件，經檢察官提起公訴（九十四年度偵字第
三二五五號），本院判決如左：
    主  文
甲○○共同未經許可，持有可發射子彈具有殺傷力之槍枝，處有期徒刑參年貳月，併
科罰金新臺幣陸萬元，罰金如易服勞役，以參佰元折算壹日。扣案之槍枝（槍枝管制
編號0000000000號）壹支及子彈伍顆均沒收。
    犯罪事實
一、甲○○綽號「小白」，與戊○○（涉嫌違反槍砲彈藥刀械管制條例案件，業經檢
    察官以九十四年度偵字第七０六七號案件偵查中）係朋友，於民國九十四年二月
    十六日凌晨二時許之前某時，戊○○以電話邀約甲○○前往位於臺中市○○路與
    進化路口「黑白切小吃店」一同飲食，席間，甲○○業已知悉戊○○持有可發射
  子彈具有殺傷力之槍枝一支（槍枝管制編號為0000000000號）及子彈
    五顆，消費完畢，二人於九十四年二月十六日凌晨二時許復前往位於臺中市○○
    路○段六十四號「金錢豹舞廳」三樓包廂內繼續飲酒作樂，適逢戊○○要辦理車
    子貸款事宜，遂透過陳文義介紹任職銀行放款業務員之乙○○到「金錢豹舞廳」
    一樓欲商談貸款事宜，甲○○與戊○○正欲下樓至一樓與乙○○會面時，在該電
    梯內，戊○○隨即將其內藏有可發射子彈具有殺傷力之槍枝一支及子彈五顆之斜
    肩背包交予甲○○保管，甲○○明知該斜肩背包內藏有上開槍彈，且其與戊○○
    均未經許可，竟仍與戊○○共同基於持有可發射子彈具有殺傷力槍彈之犯意聯絡
    ，在該電梯內取得該背包後，即斜揹於身上未離身，一行人遂進入舞廳內一樓六
    十一桌內飲酒作樂，席間，戊○○並指示甲○○將該槍彈取出炫耀。嗣經警接獲
    線報稱有人於上址亮槍，警方遂於同日凌晨四時二十分許，在上址查獲，並自甲○○所揹之斜肩背包內起出前開槍枝一支及子彈五顆。
二、案經臺中市警察局移送臺灣臺中地方法院檢察署檢察官偵查起訴。
    理  由
一、訊據被告甲○○固對於在右開時、地持有具有殺傷力之槍彈為警查獲之事實不諱
    ，惟矢口否認有何未經許可持有槍彈之犯行，辯稱：扣案之槍彈是戊○○的，是
    伊與戊○○一同被押解至警車時，在警車內戊○○要求伊幫他扛下本案，伊在警
    局稱扣案槍彈是「菜埔」的，這段期間都放在朋友「阿邦」處，查獲當日是要拿
    去還給「菜埔」小弟「阿志」云云，都是戊○○教伊說的，因為戊○○說他有案
    在假釋付保護管束中，而且說要給伊新臺幣（下同）七十萬元，伊遂允諾幫他扛
    案云云。經查：
  (一)扣案之貝瑞塔九０槍枝（槍枝管制編號為0000000000號）一支，認係
    仿半自動手槍製造之玩具手槍換裝土造金屬槍管、滑套、槍機改造而成之改造手
    槍，機械性能良好，可擊發適用子彈，認具殺傷力，送鑑九０子彈五顆，認均係
    口徑九ｍｍ制式子彈，認均具殺傷力等情，有內政部警政署刑事警察局九十四年
    三月二日刑鑑字第０九四００二四六六０號槍彈鑑定書一份在卷可參。足見查扣
    之槍彈確實均具有殺傷力，為槍砲彈藥刀械管制條例明文禁止持有之違禁物甚明
    。
  (二)被告雖辯以上情，惟在場目擊證人乙○○於本院九十四年五月二十日審理時，具
    結證稱：伊在銀行任放款辦事員，案發當日是經由陳文義介紹辦理車貸事宜，而
    認識戊○○，戊○○再順勢介紹被告給伊認識，伊與戊○○及被告都是在九十四
    年二月十六日當日認識，直接到「金錢豹舞廳」一樓見面，伊並未前往「黑白切
    小吃店」與被告一同飲食；之後到一樓六十一桌，有聽到酒店小姐說他們有帶槍
    ，酒店小姐很害怕，伊本來不相信，後來約伊到達後二十分鐘左右，有聽到戊○○對被告說「小白，把槍拿出來給他們看一下」（臺語發音），被告就拿出槍枝
    出來在桌下搖晃，伊確實有看到二次，因為沙發很低，桌面約至伊胸前同高，故
    可以清楚地看到，伊看到後，又繼續與小姐聊天，後來第二次又在桌下看到，但
    伊並不清楚所看到的第二次，是否即第一次被告亮槍後未收回者，但伊前後看到
    該二次亮槍行為約隔五分鐘左右，在場之酒店小姐及伊等人都有去摸那把槍，伊
    也摸到確實是鐵的，知道應該是真槍，就想要離開；約過十五分鐘左右，臨檢的
    警察就來了，共有四位警員，其中一位身穿防彈背心，背後書寫「刑警」字樣之
    警察即在庭之丁○○○○直接拿槍指著被告脖子，伊感覺警察就是要找被告，其
    他三名警員就分別以槍指著在場人的肚子，他們來時也有表明警察身份，當時槍
    彈還未被找到，戊○○在查獲警員到場之際，雖有喝酒，但未酒醉，因為他還會
    介紹自己是誰；而伊從頭到尾只有看到被告揹著斜肩背包，案發當日只有被告揹
    著該包包，及在場戊○○的女友拿手提包包，在六十一桌消費期間，都看到被告
    上半身揹有斜肩背包的帶子，但該皮包是否為卷附之皮包則無法確定，伊也不知
    道扣案槍彈自何處取出，在警局是因為被告有承認包包是他的，而槍彈又已經被
    搜出，伊才說槍彈是在包包內被查獲，實際上伊並不清楚扣案槍彈自何處拿出來
    的等語（參本院卷第一四七頁至第一六四頁筆錄）。
  (三)被告於聽聞證人乙○○上情後，亦不否認案發當時戊○○確實有要求伊將扣案槍
    枝拿出來看，且坦承：當時槍彈是放在伊所揹負之斜肩背包內沒錯，案發當時伊
    與戊○○要去三樓包廂時，有將該斜肩背包交給伊，當時還沒有槍彈，等到自三
    樓至一樓在電梯間，戊○○又將該斜肩背包交給伊，當時伊已經知道背包內有扣
    案槍彈了，因為在「黑白切小吃店」內，伊就看到戊○○持有扣案槍彈，戊○○
    也有帶到「金錢豹舞廳」內，戊○○將背包交給伊時，感覺到重重的，伊就知道
    內有槍彈，後來酒菜都上桌後，戊○○叫伊將槍枝拿出來看看，伊就把槍枝交給
    戊○○，戊○○、乙○○及在場酒店小姐都有摸該把槍，大家玩一玩後，戊○○
    又叫伊把槍枝收好，故警察到場臨檢時，扣案槍彈就在伊所揹負之斜肩背包內被
    查扣，背包也是由伊打開給警察看的沒錯，伊先前在法院訊問及行準備程序時都
    說是警察臨檢時，戊○○將背包丟到伊座位旁邊云云都是不實在的等語（參本院
    卷第一六四頁、第一六七頁至第一六八頁筆錄）。亦與證人即帶隊臨檢查獲本案
    之臺中市警察局刑警隊第二組組長蔡宗熙於本院同日審理時，具結證稱：伊等於
    案發當日凌晨四時許接獲線報稱在「金錢豹舞廳」一樓六十一桌發現有人持槍，
    伊帶另三名組員一同過去，伊等先偽裝成客人，於到達六十一桌時請該桌客人配
    合盤檢，到達該桌時才亮出證件及拿出九０制式短槍，請他們不要動；扣案之槍
    彈是在被告斜肩背包內查獲，當時背包是由被告揹著，並不是放在座位上，也沒
    有看到有人將背包丟到被告座位旁，是由被告主動打開背包給伊察看，當時槍、
    彈分離等語相符（參本院卷第一０五頁至第一一七頁筆錄）。則依證人乙○○上
    開證述內容，在其到達「金錢豹舞廳」一樓六十一桌約二十分鐘後，被告有亮槍
    之舉，且在五分鐘左右期間，證人乙○○即看到二次，之後再由戊○○令被告將
    槍收回背包內，再約過十五分鐘左右，證人蔡宗熙才帶警員前往現場臨檢；而被
    告更供稱早在三樓下一樓之電梯間內，戊○○即將扣案槍彈交付之語。則被告持
    有扣案槍彈之時間多於證人乙○○所稱之前後三十五分鐘，且被告先前受戊○○
    所託而持有，期間聽命於戊○○而有亮槍之舉，亮槍畢又收回背包內，直到警方
    臨檢查緝前為止，扣案槍彈均在被告實力支配之下，且係受證人戊○○之指示而
    為，其知悉為槍彈後仍然繼續持有，其持有行為未曾間斷，顯然其與戊○○有共
    同持有該扣案槍彈之犯意聯絡無疑。
  (四)雖證人戊○○否認扣案槍彈為其所有，然扣案斜肩背包為其所有，業據其於本院
    九十四年五月二十日審理時證述明確（參本院卷第一三一頁筆錄），其於案發當
    時之意識狀態尚稱清楚，查獲時並坐在被告對面，應當知悉扣案槍彈之取出過程
    ，業經證人乙○○、蔡宗熙於本院審理時具結證稱在卷（參本院卷第一四一頁、
    第一四八頁筆錄），卻未就扣案槍彈何以會出現於其所有斜肩背包內提出合理解
    釋（參本院卷第一三九頁筆錄），顯係推託之詞。再者，被告一再供稱：在警車
    時戊○○就有提及希望伊能代為扛案，並允諾七十萬元之代價，伊於遭羈押期間
    ，戊○○即不斷地前來會面提及此事，但伊後來不願幫他扛案，故道出實情等語
    。而證人戊○○於本院同日審理時，業已證稱查獲當時伊與被告係共同乘坐乙輛
    警車回刑警隊之語（參本院卷第一三三頁筆錄），證人蔡宗熙亦證稱：被告如與
    戊○○係同車至警局內，是有交談的機會沒錯，但伊會要求他們不可以對談，在
    警局時，被告係上手銬地坐在嫌犯長椅上，證人戊○○與乙○○則拿椅子坐在旁
    邊，沒有上手銬，他們是有隔空間地坐在附近，伊有叫他們不能說話，但如被告
    與戊○○小聲談話或比手勢，伊則看不到等語（參本院卷第一一四頁、第一四三
    頁筆錄），證人乙○○則更證稱：伊到警局後，只有與被告互看但沒有說話，戊○○有過來與伊說話，伊有質問他為何喝個酒也會變成這樣，他向伊說對不起，
    還拿煙給伊施用，但沒有談到槍彈的事，至於被告與戊○○則講過好多次話，至
    少有五、六次以上，戊○○每次都是講完話後離開，又走過去跟被告講話，每次
    說話時間都算分鐘的，不是算秒的等語（參本院卷第一五四頁、第一五五頁、第
    一六三頁筆錄）。足見，在被告與證人戊○○一同被押解上警車至警局之際，及
    於警局等候應訊之際，被告與證人戊○○顯有餘裕的時間得以交談案情，參以扣
    案之槍彈俱在證人戊○○所有斜肩背包內被查獲等情，被告供稱其與證人戊○○
    在警車乃至於警局等候應訊之際，證人戊○○有央求被告代為扛案乙情，即非無
    據。況且，經本院調閱被告羈押於臺灣臺中看守所之接見會客紀錄及錄音光碟，
    證人戊○○於被告自九十四年二月十六日遭羈押期間，曾於九十四年二月十七日
    、同年三月三日、同年三月十一日單獨接見被告，另於同年二月二十二日、同年
    二月二十五日有陪同接見之紀錄，有該所檢送接見登記表一份附卷可參（參本院
    卷第五五頁至第五九頁）。而於九十四年二月十七日證人戊○○與被告接見對話
    中，多有提及：
    鄭：你一個禮拜之內有罪就可以出來，就可以保出來，你知道嗎？我昨天有．．
    吳：阿翔，我要買東西。
    ．．．
    鄭：先把錢，到時先把錢拿去你家。
    ．．．
    鄭：這樣寄錢全部去裡面給你？
    吳：好啊！
    鄭：還是怎樣？
    吳：好啊！
    ．．．
    吳：彰化十萬？
    鄭：聽不到？
    吳：彰化十萬啦！
    鄭：彰化十萬，這呢？這要先拿去嗎？
    吳：先不要，先不要。
    鄭：先不要，為何？
    吳：帶進來太多，太多啦！
    鄭：太多？
    吳：嗯！
    鄭：我是擔心給你寄到來，你出來說四、五十萬？
    吳：喔，你們全部都來？
    ．．．
    鄭：他說這樣啊，第二個，這就一到七喔，結果．．（不明），他有說不要改比
        較不會麻煩，反正他們律師都會來過，都有，你主要是．．．（不明）到時
        候結果怕我們不能那個，幹你家是知道什麼，他也沒辦法，．．（不明）哭
        爸我說不知道，不知道會不會去問你家電話，你聽懂嗎？我等一下出去馬上
        打給你媽，是大里還是哪裡？
    ．．．
    鄭：．．．（不明）到地檢署等你移到地院那邊，到地院時候他們說他們還在開
        ，還在開，叫他把錢先拿進去，他說不行，配合外面，整群人在外面商量，
        ．．．（不明）要去問的時候，他說你已經移回來這裡了。
    ．．．
    吳：我有跟他說，他說沒辦法。
    鄭：怎樣沒辦法？
    吳：我有問他，他說沒辦法。
    鄭：怎樣沒辦法？
    吳：他說你這槍砲沒辦法。
    鄭：是喔！
    吳：好啦！別說那多。
    鄭：怎樣？怎樣？
    吳：他就說你這槍砲沒辦法。
    ．．．（參本院卷第七二頁至第七九頁）
    另外，並有案外人胡瑛玲及曾靖雯於接見被告時，被告不止一次地提及：「這件
    我不要擔」、「我不要揹」、「他要是沒拿七十萬對不對，我就不要幫他擔」、
    「你叫他明天一定要來，我交保沒出去就是要揹啊，你跟他說一下」、「昨天我
    有推給他」、「（問：我怕他又會推給你？）我再推給他啊」、「（問：重點是
    你有摸到那東西，重點是你有沒有摸到那東西？）他拿給我的」、「他叫我壓著
    （裝著），我哪知啊」、「三個都有摸到，四個都有摸到，．．．」、「那包包
    是他的呀」、「在我這裡搜到的」、「對啊！他叫我揹呀！」、「沒有啊！叫我
    就去，我衣服換一換我就去了，我哪知，結果被人，．．結果去就被銬去，他也
    有啊，我要問啊，我說為何要叫我擔這條，我擔不起這條，這條我擔不起」．．
    ．等情，以上有錄音光碟之接見譯文在卷可參（參本院卷第六一頁至第七二頁）
    。雖證人戊○○證稱：伊在九十四年二月十七日接見時雖提到四、五十萬元，並
    非指伊要給被告七十萬元代價之部分，而是指被告本案官司之全部花費而言，然
    亦為被告所否認，供稱：該四、五十萬元確實是指七十萬元代價之部分款項之語
    。經本院觀被告與證人戊○○前後對話內容，並未提及被告本案官司全部花費約
    需四、五十萬元之隻字片語，證人戊○○反而提及其業已請教過律師，他們提供
    的意見是認為被告不要翻供較不會麻煩，參以被告於事後與胡瑛玲、曾靖雯對話
    一再提及其不要幫證人戊○○扛本槍彈案等節，應認被告所供扣案槍彈確實為證
    人戊○○所有，被告係於案發當日才受證人戊○○之令，幫其代為保管持有扣案
    槍彈至明。證人戊○○雖否認上情，然其本身即與本案被告具有共犯之利害關係
    ，且事涉自己罹刑事責任與否問題，自難期其為真實之陳述，是其上開證述內容
    為本院不採。
  (五)綜上所陳，本案應係被告與證人戊○○共同持有扣案槍彈，而於查獲時地為警查
    獲，堪以認定。本件事證業臻明確，被告犯行至堪認定。
二、核被告所為，係犯槍砲彈藥刀械管制條例第八條第四項未經許可持有可發射子彈
    具有殺傷力之槍枝罪、同條例第十二條第四項未經許可持有子彈罪。被告與證人
    戊○○彼此間具有犯意聯絡與行為分擔，為共同正犯。其以一行為觸犯上開二罪
    名，為想像競合犯，依刑法第五十五條規定從一重未經許可持有可發射子彈具有
    殺傷力槍枝罪處斷。爰審酌槍彈對社會具有相當危險性，乃社會治安之隱憂，被
告明知上情，竟於證人戊○○持有槍彈之際未加制止，於證人戊○○在公共場合
    持槍彈交付時，仍代為保管持有，席間，並取出炫耀，無視於法令存在，犯後復
    未能直承全部犯行，惟考以其持有時間不長，尚未進而持以犯案用等一切情狀，
    量處如主文所示之刑，並就罰金部分諭知易服勞役之折算標準。扣案之槍枝（槍
    枝管制編號0000000000號）一支及子彈五顆，均係違禁物，均依刑法
    第三十八條第一項第一款規定宣告沒收。
據上論斷，應依刑事訴訟法第二百九十九條第一項前段，槍砲彈藥刀械管制條例第八
條第四項、第十二條第四項，刑法第十一條前段、第二十八條、第五十五條、第四十
二條第二項、第三十八條第一項第一款，罰金罰鍰提高標準條例第二條，判決如主文
。
中      華      民      國      九十四      年      六    月      一    日
                                      臺灣臺中地方法院刑事第四庭
                                          審判長法  官  張靜琪
                                                法  官  吳進發
                                                法  官  賴妙雲
右正本證明與原本無異。
如不服本判決，應於送達後十日內向本院提出上訴狀 （須附繕本） ，上訴於台灣高等
法院台中分院。
                                                書記官
中      華      民      國      九十四      年      六    月      一    日
附錄論罪科刑法條
槍砲彈藥刀械管制條例第八條第四項、第十二條第四項
第  8 條    未經許可，製造、販賣或運輸鋼筆槍、瓦斯槍、麻醉槍、獵槍、空氣槍或
            第四條第一項第一款所定其他可發射金屬或子彈具有殺傷力之各式槍砲者
            ，處無期徒刑或五年以上有期徒刑，併科新臺幣一千萬元以下罰金。
            未經許可，轉讓、出租或出借前項所列槍枝者，處五年以上有期徒刑，併
            科新臺幣一千萬元以下罰金。
            意圖供自己或他人犯罪之用，而犯前二項之罪者，處無期徒刑或七年以上
            有期徒刑，併科新臺幣一千萬元以下罰金。
            未經許可，持有、寄藏或意圖販賣而陳列第一項所列槍枝者，處三年以上
            十年以下有期徒刑，併科新臺幣七百萬元以下罰金。
            第一項至第三項之未遂犯罰之。
第 12 條    未經許可，製造、販賣或運輸子彈者，處一年以上七年以下有期徒刑，併
      科新台幣五百萬元以下罰金。
            未經許可，轉讓、出租或出借子彈者，處六月以上五年以下有期徒刑，併
            科新台幣三百萬元以下罰金。
            意圖供自己或他人犯罪之用，而犯前二項之罪者，處三年以上十年以下有
            期徒刑，併科新台幣七百萬元以下罰金。
            未經許可，持有、寄藏或意圖販賣而陳列子彈者，處五年以下有期徒刑，
            併科新台幣三百萬元以下罰金。
            第一項至第三項之未遂犯罰之。
